臺灣基隆地方法院刑事裁定
110年度毒聲字第116號
聲  請  人  臺灣基隆地方檢察署檢察官
抗  告  人
即  被  告  李宜訓


                  （現在法務部矯治署新店戒治所戒治處分，
                  惟目前另案在法務部○○○○○○○○○○○執行中）
上列抗告人即被告因違反毒品危害防制條例案件（109年度毒偵
字第464號），經檢察官聲請送強制戒治（110年度聲戒字第13號
），經本院於中華民國110年3月3日以110年度毒聲字第116號所
為之裁定，因抗告人即被告不服該抗告，並提起抗告，本院裁定
如下：
    主  文
抗告駁回。
    理  由
一、按原審法院認為抗告不合法律上之程式或法律上不應准許，
    或其抗告權已經喪失者，應以裁定駁回之，但其不合法律上
    之程式可補正者，應定期間先命補正；抗告期間，除有特別
    規定外，為5日，自送達裁定後起算，刑事訴訟法第408條第
    1項、第406條分別定有明文；次按刑事文書之送達，依刑事
    訴訟法第56條（囑託送達）第1項：「前條之規定，於在監
    獄或看守所之人，不適用之。」、第2項：「送達於在監獄
    或看守所之人，應囑託該監所長官為之。」定有明文規定；
    另案除刑事訴訟法第6章有特別規定外，準用民事訴訟法之
    規定，刑事訴訟法第62條亦定有明文，合先敘明。
二、本院查：　　
　㈠本件抗告人即被告李宜訓因施用第二級毒品案件，前經本院
    以109年度毒聲字第123號裁定送勒戒處所觀察、勒戒確定，
    之後，被告經送法務部○○○○○○○○附設勒戒處所觀察、勒戒執
    行後，經該所評定其前科紀錄與行為表現：「靜態因子總得
    分133分（120加5加8）、動態因子總得分2分」，臨床評估
    ：「靜態因子總得分12分（2加10）、動態因子總得分4分」
    ，社會穩定度：「靜態因子總得分2分、動態因子總得分5分
    」，是上開靜態因子得分合計147分（133加12加2）、上開
    動態因子得分合計11分（2加4加5），則上開靜態因子及動
    態因子總分合計158分（147加11），綜合判斷認「有繼續施
    用毒品傾向」，亦有本院109年度毒聲字第123號刑事裁定、
    臺灣基隆地方檢察署檢察官觀察勒戒處分執行指揮書、該所
    110年2月17日新戒所衛字第11007003900號函及其檢附「法
    務部○○○○○○○○有無繼續施用毒品傾向證明書」、「有無繼續
    施用毒品傾向評估標準紀錄表」各1件在卷可稽。從而，依
    該所評分說明手冊規定，係以前科紀錄與行為表現、臨床評
    估、社會穩定度三項合併計算分數，每一大項皆有靜態因子
    與動態因子。先以靜態因子分數評分，靜態因子分數總分在
    60分（含）以上為「有繼續施用毒品傾向」：60分以下，與
    動態因子分數相加，如果總分在60分（含）以上，為「有繼
    續施用毒品傾向」，職是，被告有無「繼續施用毒品傾向」
    ，係依具體個案之臨床實務及相關事證等情綜合判定，有其
    相當之專業依據及標準，且涉及專門醫學，又衡酌強制戒治
    之目的，係為協助施用毒品者戒斷毒品之心癮及身癮所為之
    一種保安處分類型，而該評估標準係適用於每一位受觀察、
    勒戒處分之人，具一致性、普遍性、客觀性，亦無擅斷或濫
    權等明顯不當之形式上觀察情事，因認檢察官本件聲請，經
    核屬實，為有理由，應予准許，爰本院於110年3月3日以110
    年度毒聲字第116號裁定主文：「李宜訓施用第二級毒品，
    令入戒治處所強制戒治，其期間為陸個月以上，至無繼續強
    制戒治之必要為止。但最長不得逾壹年。」等情節，亦有本
    院110年度毒聲字第116號刑事裁定書1件在卷可稽。
　㈡又上開110年度毒聲字第116號刑事裁定書1件，經本院囑託
　　法務部矯治署新店戒治所附設勒戒處所長官送達，亦於110
    年3月10日送達予該新店戒治所附設勒戒處所觀察、勒戒中
    之被告李宜訓親自收受，並由李宜訓本人親自簽名及加註11
    0、3、10（意即110年3月10日李宜訓本人親自收受無訛）之
    事實，有本院囑託送達文件稿、李宜訓本人親自簽名及加註
    110、3、10（意即110年3月10日李宜訓本人親自收受無訛）
    、送達人簽章欄：孫明偉管理員印文1枚之送達證書各1件在
    卷可徵【見本院110年度毒聲字第116號卷第39至41頁】，是
    上開110年度毒聲字第116號刑事裁定書1件之送達，係於110
    年3月10日依法囑託送達予被告李宜訓親自收受無訛，是本
    件於110年3月10日已生送達效力，且自送達翌日起即110年3
    月11日開始起算抗告期間，應堪認定。
　㈢再查，被告李宜訓自110年3月10日親自收受該110年度毒聲字
    第116號刑事裁定書1件，之後，被告迨於110年4月1日上午9
    時，由法務部矯治署新店戒治所管理員收受收容人即被告訴
    狀，並有被告所提刑事抗告聲明狀上所蓋之法務部矯治署新
    店戒治所管理員收受收容人書狀核轉章印文之抗告聲明狀1
    件在卷足憑。是被告於110年4月1日上午9時提起本件抗告，
    應堪認定。
　㈣綜上，本件110年度毒聲字第116號刑事裁定書1件於110年3月
    10日已生送達效力，且自送達翌日起即110年3月11日開始起
    算抗告期間，詎被告於110年4月1日上午9時，乃提起本件抗
    告，職是，爰揆諸上開規定，本件被告已逾抗告期間，理由
    詳如上述，此屬違背法律上之程式，亦無從補正，是其抗告
    係不合法，自應予駁回。
三、依刑事訴訟法第408條第1項前段，裁定如主文。
中　　華　　民　　國　　110 　年　　4 　　月　　 7　　日
　　　　　　　　  刑事第二庭法　官  施添寶　
以上正本證明與原本無異。　                              
對於本件裁定如有不服，應於收受送達後5日內，向本院提出抗
告書狀，敘述抗告之理由，抗告於臺灣高等法院。　　　　
中　　華　　民　　國　　110 　年　　4 　　月　　7 　　日
                            書記官  陳怡文